臺灣彰化地方法院刑事判決             100年度訴字第1000號
公  訴  人  臺灣彰化地方法院檢察署檢察官
被      告  李雅琪
上列被告因違反毒品危害防制條例案件，經檢察官提起公訴（10
0 年度毒偵字第958 、968 號），被告於準備程序進行中，就被
訴事實為有罪之陳述，經本院合議庭裁定由受命法官獨任進行簡
式審判程序，判決如下：
    主  文
李雅琪施用第一級毒品，處有期徒刑捌月，扣案之海洛因肆包（
驗餘合計淨重點壹公克、含分裝袋肆個）沒收銷燬之。又施用
第二級毒品，處有期徒刑肆月；扣案之甲基安非他命壹包（驗餘
淨重零點肆壹壹公克，含分裝袋壹個）沒收銷燬之。應執行有
期徒刑拾月，扣案之海洛因肆包（驗餘合計淨重點壹公克、含
分裝袋肆個）及甲基安非他命壹包（驗餘淨重零點肆壹壹公克
，含分裝袋壹個）均沒收銷燬之。
    犯罪事實及理由
壹、程序事項：
    本件經被告於準備程序期日為有罪之陳述，經受命法官告知
    簡式審判程序之旨，並聽取當事人之意見後，本院認無不得
    或不宜改依簡式審判程序進行之處，爰依刑事訴訟法第273
    條之1 第1 項，裁定由受命法官獨任進行簡式審判程序，則
    依據刑事訴訟法第273 條之2 、同法第159 條第2 項之規定
    ，不適用傳聞法則有關限制證據能力之相關規定；並得依同
    法第310 條之2 之準用同法第454 條之規定製作略式判決書
    ，依法僅需記載犯罪事實、證據名稱及應適用之法條，並得
    以簡略方式為之，合先敘明。
貳、實體事項：
一、構成犯罪事實：
    李雅琪前於民國97年間因施用毒品案件，經臺灣臺中地方法
    院以97年毒聲字第406 號裁定送觀察、勒戒，後因認無繼續
    施用毒品之傾向，於97年7 月23日執行完畢釋放，並經臺灣
    臺中地方法院檢察署檢察官於97年7 月29日以97年度毒偵字
    第1975號為不起訴處確定。詎仍不知戒除毒癮，復基於施用
    第一級毒品海洛因之犯意，於100 年4 月20日凌晨6 時許，
    在臺中市○○區○○路910 號14樓之1 ，以將第一級毒品海
    洛因摻入香煙內用火點燃後吸食所生煙霧之方式，施用第一
    級毒品海洛因1 次；另基於施用第二級毒品甲基安非他命之
    犯意，於上揭時間、地點施用第一級毒品海洛因後，旋即以
    將第二級毒品甲基安非他命置於玻璃管內燒烤後吸食所生煙
    霧之方式，施用第二級毒品甲基安非他命1 次。嗣為警於10
    0 年4 月20日上午7 時55分許，於上址查獲第一級毒品海洛
    因4 包（驗餘淨重共計3.1 公克）及甲基安非他命1 包（驗
    餘淨重0.4311公克），經徵其同意採集尿液送驗，結果呈嗎
    啡、可待因、安非他命及甲基安非他命陽性反應，始悉上情
    。
二、認定犯罪事實所憑之證據名稱：
  (一)彰化縣警察局刑警隊委託檢驗所尿液與真實姓名對照單（代
    號L-009 ）：足知送驗尿液為被告李雅琪所親自排放。
  (二)詮昕科技股份有限公司100 年4 月29日濫用藥物尿液檢驗報
    告（原樣編號：L-009 號、報告編號：00000000號）：檢出
    有安非他命及甲基安非他命、可待因及嗎啡陽性反應（安非
    他命檢出濃度為605ng/ml、甲基安非他命檢出濃度為8936ng
    /ml 、可待因檢出濃度為3403ng/ml 、嗎啡檢出濃度為1260
    0ng/ml）。
  (三)海岸巡防總局中部地區巡防局雲林機動查緝隊扣押物品收據
    、扣押物品目錄表、扣押物品清單。
  (四)法務部調查局濫用藥物實驗室100 年5 月13日調科壹字第10
    023011160 號鑑定書：送驗粉末檢品4 包檢出含第一級毒品
    海洛因成分（驗餘淨重3.10公克，含分裝袋4 個）。
  (五)行政院衛生署草屯療養院100 年7 月27日草療鑑字第100070
    0140號鑑定書：送驗淡黃色結晶1 包，檢出甲基安非他命成
    分（驗餘淨重0.4311公克、含分裝袋1 個）。
  (六)扣案之海洛因4 包、甲基安非他命1 包。
  (七)臺灣高等法院被告前案紀錄表、刑案資料查註紀錄表、全國
    施用毒品案件紀錄表、受觀察勒戒人毒品及前科紀錄簡列表
    、矯正簡表。
  (八)被告李雅琪之自白。
三、論罪科刑之理由：
  (一)按海洛因、甲基安非他命分別為毒品危害防制條例第2 條第
    2 項第1 款、第2 款所定之第一級、第二級毒品，不得非法
    持有、施用。核被告李雅琪所為，係犯毒品危害防制條例第
    10條第1 項之施用第一級毒品罪，及同條第2 項之施用第二
    級毒品罪。
  (二)被告施用毒品而持有海洛因、甲基安非他命之行為，為施用
    之高度行為所吸收，均不另論罪。
  (三)又被告所犯上開施用第一級毒品海洛因1 次及施用第二級毒
    品甲基安非他命1 次之2 罪間，犯意各別，罪名互異，應予
    分論併罰。
  (四)爰審酌被告為家商畢業，有服裝設計專長，原從事飲料店工
    作，家裡有父母同住，僅因誤交施用毒品損友，方再度施用
    毒品，及前有多次毒品前科，再犯本件施用毒品之罪，亟待
    矯治，其施用毒品係屬自戕行為並未損害他人，於犯罪後已
    深知悔悟並坦承犯行，同時考量施用毒品之戒癮性不高，極
    易一再施用等一切情狀，分別量處如主文所示之刑，並合併
    定其應執行刑示懲。
  (五)扣案之送驗粉末檢品4 包檢出含第一級毒品海洛因成分（驗
    餘淨重3.1 公克，含分裝袋4 個），有法務部調查局濫用藥
    物實驗室100 年5 月13日調科壹字第10 023011160號鑑定書
    足參；扣案之送驗淡黃色結晶1 包，檢出甲基安非他命成分
    （驗餘淨重0.4311公克、含分裝袋1 個），復有行政院衛生
    署草屯療養院100 年7 月27日草療鑑字第1000700140號鑑定
    書可按，而盛裝毒品之分裝袋使用後沾染毒品無法徹底析離
    ，實務上也不可能先將分裝袋洗淨後，單獨將該分裝袋諭知
    沒收，故扣案海洛因、甲基安非他命及其分裝袋，亦均應依
    毒品危害防制條例第18條第1 項前段之規定宣告沒收銷燬之
    。
四、適用之法律：
  (一)刑事訴訟法第273 條之1 第1 項、第299 條第1 項前段、第
    310 條之2 、第454 條。
  (二)毒品危害防制條例第10條第1 項、第2 項、第18條第1 項前
    段，刑法第11條、第51條第5 款。
本案經檢察官葉柏岳到庭執行職務。
中    華    民    國  100     年    12    月    14    日
                  刑事第五庭    法  官  李淑惠
以上正本證明與原本無異。
如不服本判決應於收受判決後10日內向本院提出上訴書狀，並應
敘述具體理由；其未敘述上訴理由者，應於上訴期間屆滿後20日
內向本院補提理由書（均須按他造當事人之人數附繕本）「切勿
逕送上級法院」。
中    華    民    國  100     年    12    月    14    日
                                書記官  張清秀
附錄論罪科刑法條全文
毒品危害防制條例第10條
施用第一級毒品者，處 6 月以上 5 年以下有期徒刑。
施用第二級毒品者，處 3 年以下有期徒刑。